Gideon Cristiano de Quadros Chuma Bacharel em Contabilidade

Dados Pessoais

Brasileiro, casado, 2 filhos, 41 anos

Av. Rio do Sul, 394

Bairro Gravatá – Navegantes – SC - 88372-696

Tel. Celular: (47) 991776051 ou 999655996

Residêncial: (47) 30654640

E-mail: cristianochuma@gmail.com



Profissional contábil com mais de 24 anos de experiência na área contábil, fiscal e departamento pessoal (classificação de contas, conciliações, apurações, elaboração de balancetes, DRE e Balanço, encerramentos fiscais e elaboração e fechamento de folha de pagamento), realização de atividades referentes a tesouraria (fluxo de caixa, pagamentos e recebimentos on line, fechamento de contratos de cambio, contas a pagar e a receber, fechamentos de caixa), logística, expedição e gerenciamento de rotinas. Informatização e parametrização de sistemas contábeis.

Objetivo: Encarregado contábil, Assistente Contábil, Financeiro, Fiscal, Contas a Pagar e Receber.

Formação Acadêmica:

- Ulbra Universidade Luterana do Brasil, Canoas, RS 2017/2
 Bacharel em Ciências Contábeis
- Escola Estadual Irmão Pedro, Porto Alegre, RS 1995/1
 Técnico em Contabilidade

Cursos

- Escrita Fiscal 60 horas Dezembro/2017
 SP Brasil Cursos
- Conceitos e Princípios Fundamentais do Direito Tributário 5 horas Dezembro/2017
 Fundação Getúlio Vargas
- ECF Escrituração Contábil Fiscal 6 horas Junho/2016 CRCRS/SESCONRS
- Procedimentos Fiscais e Contábeis para Encerramento de Balanço 8 horas Dezembro/2013
 Lefisc

Conhecimentos de Informática

Pacote Office – Avançado

Experiência Profissional

Exatron Indústria Eletrônica Ltda.

Assistente Contábil Fiscal - Período: 05/2012 - 08/2016

Atividades:

- Parametrização do Sistema Contábil Fiscal
- Apurações e fechamentos fiscais
- Declarações mensais como Gia, Gia ST, DCTF, Sped Fiscal, EFD Contribuições, Sped Fiscal
- Lançamentos de notas fiscais de entradas e saídas no fiscal
- Lançamentos contábeis e Conciliações e encerramentos contábeis.
- Apuração de balancetes, DRE, DFC, DMPL e Balanço.
- Atendimento a auditoria externa e demais setores da empresa.

ANJ Comércio de Gêneros Alimentícios Ltda

Gerente Administrativo - Período: 11/2009 a 04/2012

Atividades:

- Responsável pela parte administrativa, financeira, fluxo de caixa, vendas e contábil da empresa.
- Cálculo de custo dos produtos e vendas através da internet em licitações e pregões públicos
- Emissão de notas fiscais eletrônicas e lançamentos fiscais.
- Apuração de impostos e encerramentos.
- Escrituração contábil, fiscal e seus respectivos encerramentos. Contatos com clientes e fornecedores.

TSG - Transportes Silveira Gomes Ltda

Assistente Financeiro - Período: 12/2008 a 11/2009

Atividades:

- Empresa com 9 filiais em todo o país e sua matriz localizada em Canoas
- · Contabilidade Centralizada
- Controle patrimonial, Controle do CIAP e fechamento Fiscal e contábil
- Conciliações financeiras, lançamentos fiscais e contábeis
- Elaboração de balancete, DRE, DFC e Balanço
- Elaboração de relatórios gerenciais e demonstrativos financeiros.

Exatech Indústria e Comércio Ltda

Assistente Contábil Fiscal - Período: 01/2006 a 08/2008

Atividades:

- Responsável pela parte financeira da empresa
- Controle de contas a pagar e a receber, fluxo de caixa, e controle bancário
- Lançamentos de notas fiscais de entradas e saídas no fiscal
- Apuração de impostos municipais, estaduais e federais. Retenções de impostos
- Declarações municipais, estaduais e federais
- Lançamentos fiscais, contábeis e encerramentos fiscais e contábeis
- Elaboração de balancetes, DRE e balanço.

Edlo S.A. Produtos Médicos

Auxiliar Contábil - Período: 10/2001 a 12/2005

Atividades:

- Lançamentos de notas fiscais de entrada e saídas
- Apuração de impostos, escrituração contábil, balancetes, DRE, balanços e demonstrativos
- Nessa empresa fui promovido a Assistente Contábil Fiscal da Exatech, empresa que faz parte do mesmo Grupo.

Agradeço a atenção.... Atenciosamente, Gideon Cristiano de Quadros Chuma Fevereiro – 2018